th: ประเภทคันชัก: คอมพาวนด์; แฟลตโบว์; ธนูหลังม้า; ไฮบริด ILF; ลองโบว์; รีเคิร์ฟ; เครื่องจำลองหรืออุปกรณ์ฝึกซ้อม; เทคดาวน์รีเคิร์ฟ; ของเล่น (หัวดูดสุญญากาศนุ่ม); อื่นๆ
ru: Тип лука: Блочный; Плоский лук; Конный лук; Гибридный (ILF); Длинный лук; Рекурсивный; Симулятор или тренажёр; Разборный рекурсивный; Игрушечный (с мягкой присоской); Другое
da: Buetype: Compound; Fladbue; Rytterbue; Hybrid ILF; Langbue; Recurve; Simulator eller træner; Takedown recurve; Legetøj (blød sugekop); Andet
hu: Íj típusa: Csigás; Laposíj; Lovasíj; Hibrid ILF; Hosszúíj; Reflex; Szimulátor vagy gyakorló; Szétszedhető reflexíj; Játék (puha tapadókorongos); Egyéb
bg-BG: Тип лък: Компаунд; Прав лък; Конен лък; Хибриден ILF; Дълъг лък; Рикърв; Симулатор или тренажор; Разглобяем рикърв; Играчка (с мека вендуза); Друго
sv: Bågtyp: Compound; Flatbåge; Ryttarbåge; Hybrid-ILF; Långbåge; Recurve; Simulator eller träningsbåge; Takedown-recurve; Leksak (mjuk sugpropp); Annan
zh-CN: 弓型: 复合弓; 扁弓; 骑兵弓; 混合 ILF 弓; 长弓; 反曲弓; 模拟弓或训练弓; 可拆卸反曲弓; 玩具弓（软吸盘）; 其他
el: Τύπος δοξαριού: Σύνθετο; Flatbow; Τόξο ιππασίας; Υβριδικό ILF; Longbow; Επανακυρτωμένο; Προσομοιωτής ή εκπαιδευτικό; Επανακυρτωμένο Takedown; Παιδικό (μαλακή βεντούζα); Άλλο
pl: Typ łuku: Bloczkowy; Płaski; Wschodni; Hybrydowy ILF; Długi (longbow); Klasyczny (recurve); Symulator lub trenażer; Klasyczny składany (takedown); Zabawkowy (miękkie przyssawki); Inne
pt-PT: Tipo de arco: Composto; Arco plano; Arco de cavalo; Híbrido ILF; Arco longo; Recurvo; Simulador ou aparelho de treino; Recurvo desmontável; Brinquedo (ventosa macia); Outro
lt-LT: Lanko tipas: Skriemulinis; Plokščiasis lankas; Raitelio lankas; Hibridinis ILF; Ilgasis lankas; Lenktas lankas; Simuliatorius arba treniruoklis; Išardomas lenktas lankas; Žaislinis (su minkštais siurbtukais); Kitas
tr: Yay tipi: Makaralı; Yassı yay; Atlı okçuluk yayı; Hibrit ILF; Uzun yay; Klasik (Recurve); Simülatör veya eğitmen; Sökülebilir klasik; Oyuncak (yumuşak vantuzlu); Diğer
pt-BR: Tipo de arco: Composto; Flatbow; Arco de cavalaria; Híbrido ILF; Arco longo; Recurvo; Simulador ou treinador; Recurvo desmontável; Brinquedo (ventosa macia); Outros
en: Bow type: Compound; Flatbow; Horse bow; Hybrid ILF; Longbow; Recurve; Simulator or trainer; Takedown recurve; Toy (soft suction cup); Other
es: Tipo de arco: Compuesto; Arco plano; Arco ecuestre; Híbrido ILF; Arco largo; Recurvo; Simulador o entrenador; Recurvo desmontable; De juguete (ventosa suave); Otro
ko: 활 유형: 컴파운드; 플랫보우; 기마궁; 하이브리드 ILF; 롱보우; 리커브; 시뮬레이터 또는 훈련용; 테이크다운 리커브; 장난감(부드러운 흡착판); 기타
sk-SK: Typ sláčika: Kladkový; Plochý luk; Jazdecký luk; Hybridný ILF luk; Dlhý luk; Reflexný luk; Simulátor alebo trenažér; Rozkladací reflexný luk; Hračka (s mäkkou prísavkou); Iný
de: Bogentyp: Compound; Flachbogen; Reiterbogen; Hybrid ILF; Langbogen; Recurve; Simulator oder Trainer; Takedown-Recurvebogen; Spielzeug (weicher Saugnapf); Sonstige
ja: 弓タイプ: コンパウンド; フラットボウ; ホースボウ; ハイブリッド ILF; ロングボウ; リカーブ; シミュレーターまたはトレーナー; テイクダウンリカーブ; おもちゃ（吸盤）; その他
fi: Jousityyppi: Taljajousi; Litteäjousi; Ratsujousi; Hybridi-ILF; Pitkäjousi; Vastakaarijousi; Simulaattori tai harjoitusjousi; Koottava vastakaarijousi; Lelu (pehmeä imukuppi); Muu
fr: Type d’archet: À poulies; Arc plat; Arc équestre; ILF hybride; Longbow; Classique; Simulateur ou entraîneur; Classique démontable; Jouet (à ventouse souple); Autre
vi: Loại cung: Cung ròng rọc; Cung phẳng; Cung kỵ binh; ILF lai; Cung dài; Cung uốn; Dụng cụ mô phỏng hoặc tập luyện; Cung uốn tháo lắp; Đồ chơi (đầu hít mềm); Khác
nb: Buetype: Trinsebue; Flatbue; Rytterbue; Hybrid ILF; Langbue; Rekurvbue; Simulator eller trener; Sammenleggbar rekurvbue; Leketøy (myk sugekopp); Annet
nl: Boog type: Compound; Platte boog; Ruiterboog; Hybride ILF; Longbow; Recurve; Simulator of trainer; Takedown recurve; Speelgoed (zachte zuignap); Overige
it: Tipo di arco: Compound; Flatbow; Arco equestre; Ibrido ILF; Arco lungo; Ricurvo; Simulatore o trainer; Ricurvo takedown; Giocattolo (ventosa morbida); Altro
ro-RO: Tipul arcului: Compound; Flatbow; Arc de călărie; Hibrid ILF; Longbow; Recurve; Simulator sau de antrenament; Recurve takedown; De jucărie (ventuză moale); Altele
cs: Typ smyčce: Kladkový; Plochý luk; Jezdecký luk; Hybridní ILF; Dlouhý luk; Zvratný; Trenažér; Skládací zvratný luk; Hračka (měkké přísavky); Jiné
hr-HR: Vrsta luka: Složeni; Ravni luk; Konjički luk; Hibridni ILF; Dugi luk; Zakrivljeni; Simulator ili trenažer; Rastavljivi zakrivljeni; Igračka (mekana s usisnom čašicom); Ostalo
sl-SI: Vrsta loka: Sestavljeni; Ploščati lok; Konjeniški lok; Hibridni ILF; Dolgi lok; Ukrivljeni; Simulator ali pripomoček za trening; Razstavljivi ukrivljeni; Igrača (mehki priseski); Drugo
zh-TW: 弓類型: 複合弓; 扁弓; 騎兵弓; 混合 ILF 弓; 長弓; 反曲弓; 模擬器或訓練器; 組合式反曲弓; 玩具 (軟質吸盤); 其他